# 投资性房地产评估增值

提问人：jinapai 时间：2021-06-08 15:15:19
您好陈版主，请问投资性房地产后续按照公允价值计量，资产负债表日评估增值部分是否有特殊情况不确认递延所得税负债的情形？望指教

回答人：chenyiwei
此类与评估增值相关的应纳税暂时性差异是由资产的后续计量导致的，不适用《企业会计准则第 18 号——所得税》第十一条所指的豁免，必须确认递延所得税负债。
但是，如果该企业处于持续亏损状态，预计后续暂时性差异转回时也不会产生实际纳税义务的，则可以以已确认的递延所得税负债为限，确认等额的与可抵扣亏损相关的递延所得税资产。